【裁判字號】    89,上易,1555
【裁判日期】    891011
【裁判案由】    侵占
【裁判全文】
臺灣高等法院臺南分院刑事判決          八十九年度上易字第一五五五號  Ａ
      上  訴  人  臺灣臺南地方法院檢察署檢察官
      被      告  乙  ○  ○
右上訴人因被告侵占案件，不服臺灣臺南地方法院八十九年度易字第一八Ｏ六號中華
民國八十九年八月四日第一審判決（起訴案號：臺灣臺南地方法院檢察署八十九年度
偵字第五七九二號），提起上訴，本院判決如左：
      主      文
原判決撤銷。
乙○○連續意圖為自己不法之所有，而侵占自己持有他人之物，處有期徒刑壹年陸月
。
      事      實
一、乙○○於民國（下同）八十七年九月二十九日，向甲○○承租如附表所示之機械
    四台使用，並於八十八年十一月三十日，在原審法院以八十八年度南簡字第一八
    七八號達成和解，約定乙○○應於八十九年四月二十日將前開機械返還於甲○○
    。詎乙○○竟基於意圖為自己不法所有之概括犯意，於和解約定返還期限屆至前
    ，將附表第三項之裁紙機據為己有，並於八十八年十二月中旬質押（原判決誤質
    「抵押」，特此更正）予不知情之黃志成，另承續前開犯意，於不詳時間將其餘
    三台機械據為己有後藏匿。
二、案經被害人甲○○訴請台灣台南地方法院檢察署檢察官偵查起訴。
      理      由
一、訊據被告乙○○固坦承將附表編號（三）所示之裁紙機質押予黃志成，餘則矢口
    否認，並辯稱：伊因生意失敗，遭法院判刑而入監執行，致未將其餘三台機械還
    被害人，伊無予以藏匿之故意云云，經查：右揭事實，業據被告於原審審理中坦
    承不諱，核與告訴人甲○○指訴情節相符，且被害人按被告於原審審理中所提供
    附表編號（一）、（二）、（四）所示機器藏放地址前去索尋，並無發現該門牌
    ，亦據被害人當庭表示明白，益徵被告有為自己不法所有之意圖及侵占之犯意，
    至為灼然。此外，復有機械租賃契約書、公證書以及本院八十八年度南簡字第一
    八七八號和解筆錄各一紙在卷可佐。故被告上開所辯，顯係事後避重就輕之詞，
    不足採信。其事證明確，犯行洵堪認定。
二、核被告乙○○所為，係犯刑法第三百三十五條第一項之侵占罪。被告先後多次犯
    行，時間緊接，手段相同，顯係基於概括犯意反覆為之，應依連續犯之規定論以
    一罪，並加重其刑。原審認被告之罪證明確，因予論罪科刑，固非無見。惟原判
    決事實及理由指稱被告侵占如附表所示之機械四台，然原判決書並無附有附表，
    有該判決書足稽，即有不當。檢察官依被害人之聲請上訴指摘原判決量刑過輕而
    有不當之處，雖無可取，惟原判決既有上述可議之處，自應由本院將原判決撤銷
    改判。爰審酌被告犯罪之動機、目的、手段、侵占機械之價值、對被害人所生之
    損害及犯後仍不供出侵占機械之正確藏匿地點，及犯後態度等一切情狀，仍量處
    如主文第二項所示之刑。
據上論斷，應依刑事訴訟法第三百六十九條第一項前段、第三百六十四條、第二百九
十九條第一項前段，刑法第五十六條、第三百三十五條第一項，罰金罰鍰提高標準條
例第一條前段，判決如主文。
本案經檢察官蘇南桓到庭執行職務。
中    華    民    國      八十九      年      十      月      十一      日
                                  臺灣高等法院臺南分院刑事第一庭
                                      審判長法官  鄭    文    肅
                                            法官  楊    明    章
                                            法官  王    浦    傑
右正本證明與原本無異。
不得上訴。
                                      法院書記官  蔡    振    豐
中    華    民    國      八十九      年      十      月      十三    日
附錄：本判決論罪科刑法條
刑法第三百三十五條第一項：意圖為自己或第三人不法之所有，而侵占自己持有他人
                          之物者，處五年以下有期徒刑、拘役或科或併科一千元
                          以下罰金。
附表：
  ┌──┬────────────────────┬───┬──────┐
  │編號│     品                          名     │數  量│規        格│
  ├──┼────────────────────┼───┼──────┤
  │ 一 │日本大藏工業株式會社製造之內田牌打孔機  │一 台 │如附件（一）│
  ├──┼────────────────────┼───┼──────┤
  │ 二 │日本      精機株式會社製造之內田牌算紙機│一 台 │如附件（二）│
  ├──┼────────────────────┼───┼──────┤
  │ 三 │德國海德堡電腦裁紙機                    │一 台 │如附件（三）│
  ├──┼────────────────────┼───┼──────┤
  │ 四 │勝一機械廠製造之Ｃ型加裝機              │一 台 │如附件（四）│
  └──┴────────────────────┴───┴──────┘


司法院資訊處製作；財團法人民間司法改革基金會備份。
